# 子公司以固定资产上缴利润给母公司，母子公司的会计处理

提问人：wx_5c2045b38cbc 时间：2018-12-24 10:39:21
子公司以固定资产上缴利润给母公司，子公司是： 借：未分配利润 贷：固定资产吗？ 母公司如何入账

回答人：chenyiwei
对此问题，一般做法是参照固定资产的无偿划拨处理（特别是在母公司和全资子公司之间）。子公司借记未分配利润，贷记固定资产（实际操作中通过固定资产清理科目核算），母公司则按照该固定资产在子公司的原账面价值借记固定资产，贷记投资收益。 如果是在非全资子公司中，各股东参照该固定资产的公允价值确定了向母公司的分配金额，其他股东等比例享有利润分配，但其他股东是取得现金（即，相当于以该固定资产以公允价值作价冲抵应付给母公司的应付股利），则子公司也可以按照以公允价值处置固定资产进行会计处理（只不过借方科目是应付股利而不是银行存款、其他应收款等），并可确认处置损益。